【裁判字號】    91,易,530
【裁判日期】    920311
【裁判案由】    傷害
【裁判全文】
臺灣宜蘭地方法院刑事判決                          九十一年度易字第五三號
    公  訴  人  臺灣宜蘭地方法院檢察署檢察官
    被      告  甲○○  男  三.
右列被告因傷害案件，經檢察官提起公訴（九十一年度偵字第二六六六號），本院判
決如左：
    主  文
甲○○傷害人之身體，處罰金參仟元，如易服勞役，以參佰元折算壹日。
    事  實
一、甲○○因自認其於九十一年八月二十四日凌晨，在宜蘭縣頭城鎮○○○○道前絆
    倒之鐵條係丁○○所放置，遂於同日凌晨一時許，至丁○○位於宜蘭縣頭城鎮○
    ○路七十九號住處理論，並基於傷害犯意，徒手毆打丁○○，致丁○○受有前胸
    部泛紅腫之傷害。
二、案經丁○○訴請臺灣宜蘭地方法院檢察署檢察官偵查起訴。
    理  由
一、訊據被告甲○○矢口否認有何傷害犯行，辯稱：伊當日確實因遭告訴人丁○○放
    置之鐵條絆倒而去告訴人家敲門理論，叫他出來看，是告訴人自己叫警察到場，
    伊並沒有毆打告訴人云云。經查：右揭事實，業據告訴人丁○○於偵查及本院審
    理中指訴綦詳，而其前胸部泛紅變腫，應為鈍傷等情，並有行政院衛生署宜蘭醫
    院驗傷診斷書一紙在卷可稽，復經證人即當時在場目擊之證人即告訴人之妻丙○
    ○○於本院調查中到庭結證稱：當天我在睡覺，被告叫門，我先生出去，被告就
    打他，我有看到被告打我先生，鄰居鍾秋美也有看到等語（見本院九十一年十二
    月十二日訊問筆錄、偵查卷第二十三頁）。雖證人鍾秋美於本院調查中屢經傳訊
    均未到庭，後經本院依職權指揮員警製作筆錄，乃於警詢中表示：有看見游姓男
    子（指被告）前來欲找姓楊的先生，因附近只有告訴人姓楊，故告知他住在隔壁
    ，其餘發生爭執之事並不知情等語（見本院卷附警詢筆錄）。然證人即宜蘭縣警
    察局礁溪分局頭城分駐所員警乙○○於本院調查中亦結證稱：本件還沒有成為傷
    害案件時係渠處理，開始時是被告騎乘自行車從吉祥路過來，經過平交道時，因
    為告訴人曾在那裡堆放雜物，但已經移到路邊沒有影響交通，但當天晚上不知何
    人又把雜物移出，被告表示騎車撞到雜物受傷，所以要找告訴人理論，事實上被
    告沒有騎腳踏車跌倒。他們雙方之前已有傷害案件，我不知道他們是否有發生傷
    害與毆打情形，可能是被告現在沒有工作，藉故要向告訴人請求醫藥費賠償，被
    告素行不佳，有多次這種犯罪紀錄，渠與告訴人沒有關係等語（見九十二年一月
    二十日訊問筆錄），堪信告訴人與證人丙○○○所述情節應與事實相符。況被告
    於本院第一次調查中先陳稱：「我沒有去，也不曾去告訴人家中」，旋改稱：「
    我有去被告家中敲門」等語，而本院詰之被告為何前稱未曾去過告訴人家中，被
    告旋即辯稱伊剛才沒有聽懂，係之前不曾去過，當天有去等語（見本院九十一年
    十二月十二日訊問筆錄），其就有無前去告訴人家中理論一節前後翻異其詞，尚
    難信實。是被告前開所辯，應係飾卸之詞，不足採信，本件事證明確，被告犯行
    洵堪認定。
二、核被告甲○○所為係犯刑法第二百七十七條第一項之傷害罪。爰審酌被告僅因細
    故，即登門毆打告訴人，並於犯後否認犯行，態度不佳，惟告訴人所受傷害僅為
    胸部紅腫，尚非嚴重，及其犯罪動機、手段等一切情狀，量處如主文所示之刑，
    並諭知易服勞役之折算標準，以示懲儆。
據上論結，應依刑事訴訟法第二百九十九條第一項前段，刑法第二百七十七條第一項
、第四十二條第二項，罰金罰鍰提高標準條例第一條前段、第二條，判決如主文。
本案經檢察官賴慶祥到庭執行職務。
中      華      民      國   九十二    年      三      月   十一        日
                                  臺灣宜蘭地方法院刑事第二庭
                                      審判長法  官    黃  永  勝
                                            法  官    辜  漢  忠
                                            法  官    郭  顏  毓
右正本證明與原本無異。
如不服本判決，應於判決送達後十日內向本院提出上訴狀。（應附繕本）
                                            書記官    莊  淑  茹
中      華      民      國   九十二    年      三      月   十二        日
附錄本案論罪科刑法條全文：
刑法第二百七十七條第一項
傷害人之身體或健康者，處三年以下有期徒刑，拘役或一千元以下罰金。
犯前項之罪，因而致人於死者，處無期徒或七年以上有期徒刑，致重傷者，處三年以
上、十年以下有期徒刑。


司法院資訊處製作；財團法人民間司法改革基金會備份。
